臺灣臺北地方法院刑事判決　　　　　　　100年度易字第526號
公　訴　人　臺灣臺北地方法院檢察署檢察官
被　　　告　洪坤祥
上列被告因違反毒品危害防制條例案件，經檢察官提起公訴（一
百年度毒偵字第三八四號），本院判決如下：
    主  文
洪坤祥施用第二級毒品，累犯，處有期徒刑肆月，如易科罰金，
以新臺幣壹仟元折算壹日。
    事  實
一、洪坤祥有違反藥事法、麻醉藥品管理條例、毒品危害防制條
    例等多項前科，其中：
  (一)於民國九十三年間因施用毒品案件，經本院以九十三年度毒
    聲字第五六五號裁定送觀察、勒戒後，認有繼續施用毒品之
    傾向，經本院以九十三年度毒聲字第六九一號裁定令入戒治
    處所施以強制戒治，於九十四年五月三十日強制戒治執行完
    畢釋放後，由臺灣臺北地方法院檢察署檢察官於同年六月二
    十一日以九十四年度戒毒偵字第九六號為不起訴處分確定。
  (二)復於：1.九十四年間因轉讓第二級毒品案件，經本院以九十
    五年度訴字第九二號判處有期徒刑八月，並經臺灣高等法院
    以九十五年度上訴字第一二八九號駁回上訴確定；2.九十四
    年間因施用第一級毒品及第二級毒品案件，經本院以九十四
    年度訴字第一八三七號分別判處有期徒刑十月、六月，並經
    臺灣高等法院以九十五年度上訴字第二八二四號駁回上訴確
    定；3.九十五年間因施用第二級毒品案件，經本院以九十五
    年度易字第二０八五號判處有期徒刑十月，並經臺灣高等法
    院以九十五年度上易字第二五八八號駁回上訴確定；4.九十
    五年間因施用第一級毒品案件，經本院以九十五年度訴字第
    一四四九號判處有期徒刑一年六月確定；5.九十六年間因施
    用第一級毒品案件，經本院以九十六年度訴字第三八七號判
    處有期徒刑十月確定。前開六罪所處之刑，均經本院以九十
    六年度聲減字第一七七一號裁定減刑，並就其中三罪減得之
    刑（即前述1.、2.共三罪各減為有期徒刑四月、五月、三月
    部分）合併定應執行刑為有期徒刑十月確定。再於九十六年
    間因施用第二級毒品共三罪，經本院以九十六年度易字第九
    三九號各判處有期徒刑三月確定，此三罪所處之刑，復經本
    院以九十六年度聲減字第二七九二號裁定均減為有期徒刑一
    月又十五日，並與前述3.、4.、5.等三罪減得之刑即有期徒
    刑五月、九月、五月合併定應執行刑為有期徒刑一年八月確
    定。嗣入監接續執行前述有期徒刑十月、一年八月，於九十
    八年五月十九日縮刑期滿執行完畢。
二、詎洪坤祥猶不知悔改，竟又基於施用第二級毒品之犯意，於
    九十九年十二月十九日或同年月二十日其中一日某時，在新
    北市新店區○○○路二００巷一弄一八號住處，以玻璃球吸
    食器施用第二級毒品甲基安非他命一次。嗣於同年月二十三
    日晚間十時許，在新北市新店區○○○路二００巷口為警盤
    查，經採尿送驗後，始悉上情。
三、案經新北市政府警察局新店分局報請臺灣臺北地方法院檢察
    署檢察官偵查起訴。
    理  由
一、前揭事實，業據被告洪坤祥於本院審理時坦承不諱，且其於
    前揭時、地為警採集之尿液經送鑑定結果，呈安非他命及甲
    基安非他命陽性反應，此有臺灣檢驗科技股份有限公司濫用
    藥物檢驗報告附卷可稽（見偵查卷第六頁），足認被告之自
    白，與事實相符。又被告前於九十三年間因施用毒品案件，
    經本院以九十三年度毒聲字第五六五號裁定送觀察、勒戒後
    ，認有繼續施用毒品之傾向，經本院以九十三年度毒聲字第
    六九一號裁定令入戒治處所施以強制戒治，於九十四年五月
    三十日強制戒治執行完畢釋放後，由臺灣臺北地方法院檢察
    署檢察官於同年六月二十一日以九十四年度戒毒偵字第九六
    號為不起訴處分確定。詎被告竟又於九十四年間因施用第一
    級毒品及第二級毒品案件，經本院以九十四年度訴字第一八
    三七號分別判處有期徒刑十月、六月，並經臺灣高等法院以
    九十五年度上訴字第二八二四號駁回上訴確定，此有臺灣高
    等法院被告前案紀錄表附卷可憑。茲被告於強制戒治執行完
    畢釋放後五年內已再犯，經依法追訴處罰，縱其第三次以上
    即本案再度施用毒品之時間，在初犯經強制戒治執行完畢釋
    放五年以後，然已不合於「五年後再犯」之規定，自無適用
    毒品危害防制條例第二十條實施觀察、勒戒及強制戒治之餘
    地。綜上所述，本件事證明確，被告犯行洵堪認定，應予依
    法論科。
二、查甲基安非他命係毒品危害防制條例第二條第二項第二款所
    列之第二級毒品。核被告所為，係犯毒品危害防制條例第十
    條第二項之施用第二級毒品罪。其持有第二級毒品之低度行
    為，應為施用第二級毒品之高度行為所吸收，不另論罪。再
    查被告前於：1.九十四年間因轉讓第二級毒品案件，經本院
    以九十五年度訴字第九二號判處有期徒刑八月，並經臺灣高
    等法院以九十五年度上訴字第一二八九號駁回上訴確定；2.
    九十四年間因施用第一級毒品及第二級毒品案件，經本院以
    九十四年度訴字第一八三七號分別判處有期徒刑十月、六月
    ，並經臺灣高等法院以九十五年度上訴字第二八二四號駁回
    上訴確定；3.九十五年間因施用第二級毒品案件，經本院以
    九十五年度易字第二０八五號判處有期徒刑十月，並經臺灣
    高等法院以九十五年度上易字第二五八八號駁回上訴確定；
    4.九十五年間因施用第一級毒品案件，經本院以九十五年度
    訴字第一四四九號判處有期徒刑一年六月確定；5.九十六年
    間因施用第一級毒品案件，經本院以九十六年度訴字第三八
    七號判處有期徒刑十月確定。前開六罪所處之刑，均經本院
    以九十六年度聲減字第一七七一號裁定減刑，並就其中三罪
    減得之刑（即前述1.、2.共三罪各減為有期徒刑四月、五月
    、三月部分）合併定應執行刑為有期徒刑十月確定。再於九
    十六年間因施用第二級毒品共三罪，經本院以九十六年度易
    字第九三九號各判處有期徒刑三月確定，此三罪所處之刑，
    復經本院以九十六年度聲減字第二七九二號裁定均減為有期
    徒刑一月又十五日，並與前述3.、4.、5.等三罪減得之刑即
    有期徒刑五月、九月、五月合併定應執行刑為有期徒刑一年
    八月確定。嗣入監接續執行前述有期徒刑十月、一年八月，
    於九十八年五月十九日縮刑期滿執行完畢，此有卷附臺灣高
    等法院被告前案紀錄表可按，其於五年以內故意再犯有期徒
    刑以上之罪，為累犯，應依刑法第四十七條第一項規定，加
    重其刑。爰審酌被告有上述多項前科，素行非佳，正值壯年
    ，不思正途，屢屢再犯施用毒品罪，顯未因前所受觀察、勒
    戒、強制戒治處分及有期徒刑之執行而矯正其行，然施用毒
    品僅係戕害自身健康，對他人並不生重大危害，暨犯後坦承
    犯行，態度尚稱良好等一切情狀，量處如主文所示之刑，並
    諭知易科罰金之折算標準。
據上論斷，應依刑事訴訟法第二百九十九條第一項前段，毒品危
害防制條例第十條第二項，刑法第十一條前段、第四十七條第一
項、第四十一條第一項前段，判決如主文。
本案經檢察官吳宇青到庭執行職務
中    華    民    國   100    年    3     月    31    日
                  刑事第六庭法  官  陳芃宇
以上正本證明與原本無異。
如不服本判決應於收受送達後10日內向本院提出上訴書狀，並應
敘述具體理由；其未敘述上訴理由者，應於上訴期間屆滿後20日
內向本院補提理由書（均須按他造當事人之人數附繕本）「切勿
逕送上級法院」。
                            書記官  徐鶯尹
中    華    民    國   100    年    4     月    1     日
附錄本案論罪科刑法條全文：
毒品危害防制條例第10條
施用第一級毒品者，處 6 月以上 5 年以下有期徒刑。
施用第二級毒品者，處 3 年以下有期徒刑。